最高法院刑事判決                              八十七年度台上字第一○二七號
    上  訴  人  甲○○
右上訴人因走私案件，不服臺灣高等法院高雄分院中華民國八十六年十二月三日第二
審判決（八十六年度上訴字第二○四一號，起訴案號：臺灣高雄地方法院檢察署八十
六年度偵字第一六七二七號），提起上訴，本院判決如左：
    主  文
上訴駁回。
    理  由
按刑事訴訟法第三百七十七條規定，上訴於第三審法院，非以判決違背法令為理由，
不得為之。是提起第三審上訴，應以原判決違背法令為理由，係屬法定要件。如果上
訴理由狀並未依據卷內訴訟資料，具體指摘原判決不適用何種法則或如何適用不當，
或所指摘原判決違法情事，顯與法律規定得為第三審上訴理由之違法情形，不相適合
時，均應認其上訴為違背法律上之程式，予以駁回。本件原判決依憑上訴人甲○○在
警訊、第一審偵審中之供述及當場查獲之警員洪信田、借小貨車予上訴人之蕭清祝等
二證人之證言，查獲扣案之未稅洋煙一萬二千四百包，卷附照片二張、內政部警政署
保安警察第七總隊第二大隊嫌疑貨品扣押單、財政部高雄關稅局民國八十六年八月十
五日稱查扣洋煙查獲時完稅價格計新台幣（下同）十六萬九百二十四元之該局關緝字
第八六一六○八五三號函等證據，為綜合之判斷，認上訴人除違反台灣省內菸酒專賣
暫行條例第三十條第一項之規定，應依同條例第三十七條第五款規定處斷外，另成立
懲治走私條例第三條第一項之運送走私物品罪。並說明上訴人以四十萬元向「小陳」
購買該批洋菸，雙方對於買賣標的物及價金互相意思表示一致時，買賣契約即已成立
，上訴人指示「小陳」逕將該批洋菸，運送至屏東市○○路八十五號處，並向不知情
之蕭清祝借得小貨車，交「小陳」駕往裝載該批洋菸，且於「小陳」依其指示運送至
上址時給付四十萬元貨款，「小陳」隨即搭計程車離去等情，已據上訴人於警訊時供
明在卷。上訴人借車供「小陳」運送其所購之走私洋菸至上址，顯係指示役使「小陳
」為自己運送，上訴人所犯運送走私物品部分與「小陳」之成年男子間，有犯意聯絡
及行為分擔，均為共同正犯。所犯上開二罪間有方法結果之牽連關係，而依牽連犯規
定從一重之運送走私物品罪處斷，因而撤銷第一審不當之判決，改判論處上訴人共同
運送私運管制物品進口，逾公告數額之走私物品（累犯）罪刑，已詳敘其調查證據之
結果及證據取捨、犯罪事實認定之理由；且對於上訴人辯稱：伊向「小陳」購買未稅
洋菸，未親自運送，亦未役使「小陳」運送，該批私菸剛運至伊指定處所，尚未交付
貨款即被警員查獲一節，如何不足採信，亦已詳為指駁。所為論斷均有卷存資料可資
覆按，從形式上觀察，並無所謂判決不載理由或適用法則不當之違背法令情形。又上
訴人在原審雖聲請傳訊證人蕭清祝，無非欲證明伊與「小陳」談妥買賣後，「小陳」
缺運送工具，伊受央求向蕭清祝借車，係伊與「小陳」共同去取車，「小陳」之人確
實存在等情。惟查上訴人向蕭清祝借車時是說要載運家具，蕭清祝始借車予上訴人，
已據蕭清祝於警訊時證述甚詳（見八十六年度偵字第一六七二七號偵查卷第十頁背面
），原審於審判期日亦就其證詞依法調查，提示其筆錄並告以要旨訊問上訴人有無意
見，上訴人復表示無意見（見原審卷第五十頁正面）。是原審未再傳訊蕭清祝，對於
判決結果並無影響，難認有應於審判期日調查之證據而未予調查之違法。上訴意旨仍
執前詞，否認犯罪，僅為單純事實之爭執，對於原判決依憑上述證據所為之論斷，究
竟有如何不適用法則或適用不當之違法情事，並未依據卷內訴訟資料具體指明，徒憑
己見，泛詞指摘原判決有理由不備、適用法則不當及應於審判期日調查之證據而未予
調查之違法云云，自非適法之第三審上訴理由。應認其上訴違背法律上之程式，予以
駁回。
據上論結，應依刑事訴訟法第三百九十五條前段，判決如主文。
中      華      民      國    八十七    年      三      月     十九     日
                              最高法院刑事第七庭
                                  審判長法官  董  明  霈
                                        法官  丁  錦  清
                                        法官  林  茂  雄
                                        法官  王  居  財
                                        法官  王  德  雲
      右正本證明與原本無異
                                              書  記  官
中      華      民      國    八十七    年      三      月    二十七    日
